臺灣南投地方法院民事簡易判決
110年度埔簡字第160號
原      告  張陳坤  


被      告  林平夏  
訴訟代理人  李學鏞律師
上列當事人間請求給付票款事件，本院於民國111年1月6日言詞
辯論終結，判決如下：
    主  文
原告之訴駁回。
訴訟費用由原告負擔。
    事實及理由
一、原告於民國110年8月24日向本院聲請對被告核發支付命令，
    經本院核發110年度司促字第5680號支付命令，而該支付命
    令於110年9月8日送達被告，被告於110年9月10日向本院就
    前揭支付命令聲明異議，依民事訴訟法第519條第1項規定，
    視為起訴。
二、原告主張：
    原告執有被告所開立如附表所示之支票2紙，屆期經提示票
    據卻遭退票，被告迄今尚積欠新臺幣（下同）57萬4,000元
    未支付，爰依票據法律關係，請求被告給付票款等語，並聲
    明：被告應給付原告57萬4,000元，及分別自附表「提示日
    」欄所示之日起至清償日止，按週年利率6％計算之利息。
三、被告答辯：
    原告主張如附表所示之支票2紙，其發票日分別為109年5月3
    0日及109年6月5日，惟原告遲至110年8月24日始向本院聲請
    對被告核發支付命令，依民法第129條第2項第1款規定，原
    告對被告之票款請求權，其時效自110年8月24日方為中斷，
    已逾1年時效，被告主張時效抗辯而拒絕付款等語，資為答
    辯，並聲明：如主文第1項所示。
四、本院之判斷：
  ㈠按票據上之權利，對支票發票人自發票日起算，一年間不行
    使，因時效而消滅；消滅時效，自請求權可行使時起算；消
    滅時效，因左列事由而中斷：一、請求；時效因請求而中斷
    者，若於請求後六個月內不起訴，視為不中斷，分別於票據
    法第22條第1項後段、民法第128條前段、第129條第1項第1
    款及第130條定有明文。
  ㈡第按票據債務原則上係由票據債務人委託銀錢業者為付款，
    故支票之執票人行使票據上權利，除票據法第22條第4項所
    規定之利益償還請求權外，原則上執票人係以提示方式向付
    款人為之，此項提示，應視為執票人行使請求權之意思通知
    ，具有中斷時效之效力（最高法院94年度台上字第1224號判
    決及110年度台上字第1358號判決要旨參照）。
  ㈢查原告執有附表所示之支票，並曾分別於109年6月1日及109
    年6月5日執附表所示之支票向付款人提示而未獲付款，此有
    原告所提出台灣票據交換所南投縣分所第00000000號及第00
    000000號退票理由單（見本院卷第77及81頁）在卷可稽。揆
    諸前揭說明，原告對付款人所為提示，視為行使票款請求權
    之意思通知，依民法第129條第1項第1款規定，如附表編號1
    及2所示之支票，分別自109年6月1日及109年6月5日起，固
    發生中斷時效之效力。惟原告未於提示之日後6個月內（即
    原告未分別於109年12月1日及109年12月5日前）起訴或為與
    起訴有同一效力之行為，依民法第130條規定，視為時效不
    中斷。從而，原告所執系爭支票，應於發票日起，1年內行
    使票據權利，即分別於110年5月30日（附表編號1之支票部
    分）及109年6月5日（附表編號2之支票部分）前，向被告請
    求給付票款，然原告遲至110年8月24日始向本院聲請對被告
    核發支付命令，應認附表所示支票之票款請求權，均已罹於
    時效，被告為時效抗辯並拒絕給付票款，即非無據。
  ㈣至原告主張曾於附表所示支票遭退票後，撥打電話向被告表
    明被告應負票款給付責任等情，惟被告所否認，且原告未能
    提出相關撥打電話向被告為請求意思表示之證據，自難為有
    利於原告之認定。
五、據上論結，原告依票據法律關係，請求被告給付57萬4,000
    元，及分別自附表「提示日」欄所示之日起至清償日止，按
    週年利率6％計算之利息，為無理由，應予駁回。
六、本件事證業臻明確，兩造其餘主張、攻擊防禦方法及證據資
    料，經本院審酌後認均不足以影響本件判決之結果，爰不逐
    一論列。
七、訴訟費用負擔之依據：民事訴訟法第78條。
中　　華　　民　　國　　111 　年　　1 　　月　　14　　日
                  埔里簡易庭  法  官  林彥宇
附表：（金額：新臺幣）
編號 發票人 付款人 發票日 提示日 票面金額 票據號碼 1 被告 仁愛鄉農會 109年5月30日 109年6月1日 24萬元 FA0000000   備註：台灣票據交換所南投縣分所第00000000號退票理由單     2  仁愛鄉農會 109年6月5日 109年6月5日 33萬4,000元 FA0000000   備註：台灣票據交換所南投縣分所第00000000號退票理由單     
以上為正本係照原本作成。
如不服本判決，應於送達後20日內，向本院提出上訴狀並表明上
訴理由，如於本判決宣示後送達前提起上訴者，應於判決送達後
20日內補提上訴理由書（須附繕本）；並向本院繳足上訴裁判費
（如委任律師提起上訴，請注意民事訴訟法施行法第9條規定）
。
中　　華　　民　　國　　111 　年　　1 　　月　　14　　日
                              書記官